【裁判字號】    94,訴,2392
【裁判日期】    950127
【裁判案由】    槍砲彈藥刀械管制等
【裁判全文】
臺灣板橋地方法院刑事判決              94年度訴字第2392號
公  訴  人  臺灣板橋地方法院檢察署檢察官
被      告  丙○○
                （現另案在於臺灣臺北監獄臺北分監執行中）
指定辯護人  本院公設辯護人  湯明純
上列被告因違反槍砲彈藥刀械管制條例案件，經檢察官提起公訴
（94年度核退偵字第1041號），本院判決如下：
    主  文
丙○○未經許可，寄藏可發射子彈具有殺傷力之改造手槍，累犯
，處有期徒刑壹年肆月，併科罰金新臺幣拾萬元，罰金如易服勞
役以新臺幣玖佰元即銀元佰元折算壹日。
扣案之改造手槍（含彈匣壹個，槍枝管制編號0000000000）壹支
沒收。
    事  實
一、丙○○前於民國85年間，因違反懲治盜匪條例、違反麻醉藥
    品管理條例及藥事法等案件，經臺灣基隆地方法院以85年度
    訴字第482 號分別判處有期徒刑4 年、4 月及3 月，應執行
    有期徒刑4 年5 月確定，嗣經臺灣高等法院以86年度上訴字
    第2462號判決駁回上訴確定，於86年8 月19日起算刑期，於
    88年12月23日假釋出監，所餘期間付保護管束，甫於90年10
    月26日保護管束期滿，假釋未經撤銷，所餘刑期以已執行完
    畢論（構成累犯）。詎仍不知悔改，明知乙○○之身分證、
    機車駕照各1 張（係乙○○於93年5 月底，在臺北市信義區
    華納威秀影城內失竊）、甲○○之汽車駕照1 張（係甲○○
    於93年8 月20日21時許，在車號DD-02189號自小客車內所失
    竊）、楊昌然之身分證1 張（係楊昌然於不詳時地所失竊）
    ，均屬來歷不明之贓物，竟仍同時基於寄藏贓物及寄藏槍彈
    之犯意，於93年8 月中旬（起訴書略載為同年8 月初），在
    臺北縣板橋市○○路154 巷2 號4 樓，自綽號「小胖」之真
    實姓名年籍不詳之人處，受寄內藏有前揭身分證2 張、機車
    駕照1 張、汽車駕照1 張，及具殺傷害力之改造八厘米手槍
    1 把、及不具殺傷力之改造子彈3 顆之皮包1 只，嗣丙○○
    隨身攜帶前揭物品，於93年9 月15日5 時許，在臺北縣板橋
    市○○路與互助街口為警查獲，並扣得上開改造八厘米手槍
    1 把、改造子彈3 顆。
二、案經臺北縣政府警察局海山分局報告臺灣板橋地方法院檢察
    署檢察官偵查起訴。
    理  由
一、按刑事訴訟法第159 條第1 項雖規定，被告以外之人於審判
    外之言詞或書面陳述，除法律有規定外，不得作為證據。惟
    同法第159 條之5 第2 項已規定，當事人、代理人或辯護人
    於法院調查證據時，知有第159 條第1 項不得為證據之情形
    ，而未於言詞辯論終結前聲明異議者，視為有前項之同意（
    指同條第1 項之同意作為證據），此乃第159 條第1 項所容
    許，得作為證據之例外規定之一。經查，本案被告、辯護人
    及檢察官於言詞辯論終結前，均未就所調查之證據主張有刑
    事訴訟法第159 條第1 項不得為證據之情形，是本案經調查
    之證據均有證據能力，合先敘明。
二、訊據被告丙○○對於前揭時、地非法寄藏上揭具殺傷力改造
    手槍1 支、不具殺傷力之改造子彈3 顆及上開證件等事實坦
    承不諱，並有證人乙○○、甲○○於警詢中證述渠等失竊情
    節明確。復有搜索扣押筆錄、扣押物品目錄表各1 紙、贓物
    認領保管單2 紙在卷可稽，及上開改造玩具手槍1 支（含彈
    匣一個）、子彈3 顆暨上開證件等扣案可資佐證。又扣案之
    上開改造玩具手槍1 支（含彈匣一個，槍枝管制編號：0000
    000000）經鑑驗結果，係由仿WALTHER 廠PPK/S 型半自動手
    槍製造之玩具手槍換裝土造金屬槍管而成之改造手槍，機械
    性能良好，可擊發適用之子彈，認具殺傷力，有內政部警政
    署刑事警察局93年10月4 日刑鑑字第0930190613號槍彈鑑定
    書在卷可按。是本案事證明確，被告上開犯行堪以認定，應
    予依法論科。
三、查被告行為後，槍砲彈藥刀械管制條例業於94年1 月26日經
    總統令修正公布，於同年月28日生效，將原第11條刪除，原
    第11條第4 項移併入現行該條例第8 條第4 項，並將原法定
    刑「處一年以上七年以下有期徒刑，併科新台幣七百萬元以
    下罰金」，提高為「處三年以上十年以下有期徒刑，併科新
    台幣七百萬元以下罰金」，經比較新舊法結果，被告所犯寄
    藏改造手槍犯行，以舊法法定刑較低而有利於被告，依刑法
    第2 條第1 項但書規定，應適用有利於被告之舊法，自應依
    修正前槍砲彈藥刀械管制條例第11條第4 項之未經許可寄藏
    可發射子彈具有殺傷力之改造手槍罪處斷，合先敘明。核被
    告所為，係犯修正前槍砲彈藥刀械管制條例第11條第4 項之
    未經許可寄藏可發射子彈具有殺傷力之改造手槍罪及刑法第
    349 條第1 項之寄藏贓物罪。而按槍砲彈藥刀械管制條例所
    稱之「寄藏」與「持有」，均係將物置於自己實力支配之下
    ，僅寄藏必先有他人之持有行為，其保管本身所為之持有，
    乃係寄藏之當然結果，法律上自宜僅就寄藏行為包括之評價
    ，不應另就持有予以論罪。另被告未經許可，無故寄藏上開
    改造手槍，其寄藏之繼續，為行為之繼續，至寄藏行為終了
    時，應僅成立一罪。被告所犯上開二罪係以一行為觸犯數罪
    名，屬想像競合，應從一重之修正前槍砲彈藥刀械管制條例
    第11條第4 項之未經許可寄藏具有殺傷力之改造手槍罪處斷
    。查被告前於85年間，因違反懲治盜匪條例、違反麻醉藥品
    管理條例及藥事法等案件，經臺灣基隆地方法院以85年度訴
    字第482 號分別判處有期徒刑4 年、4 月及3 月，應執行有
    期徒刑4 年5 月確定，嗣經臺灣高等法院以86年度上訴字第
    2462號判決駁回上訴確定，於86年8 月19日起算刑期，於88
    年12月23日假釋出監，所餘期間付保護管束，甫於90年10月
    26日保護管束期滿，假釋未經撤銷，所餘刑期以已執行完畢
    論，有臺灣高等法院被告前案紀錄表在卷可稽，被告於五年
    內再犯有期徒刑以上之本罪，應依累犯之規定加重其刑。爰
    審酌被告之犯罪動機、目的、手段、生活狀況、智識程度，
    其有如事實欄所述前科，此有上開前案紀錄表在卷可稽，足
    見其品行非佳、又其未經主管機關許可擅自寄藏持有具殺傷
    力之槍彈，對社會治安顯有危害，兼斟酌其寄藏上開改造手
    槍及上開證件之時間，且於犯後已知坦承犯行，態度尚屬良
    好等一切情狀，量處如主文所示之刑，並就罰金部分諭知易
    服勞役之折算標準，以示懲戒。扣案之改造玩具手槍一枝（
    含彈匣1 個，槍枝管制編號：0000000000），具有殺傷力，
    屬違禁物，應依刑法第38條第1 項第1 款之規定宣告沒收。
據上論斷，應依刑事訴訟法第299 條第1 項前段，修正前槍砲彈
藥刀械管制條例第11條第4 項，刑法第11條前段、第2 條第1 項
但書、第349 條第1 項、第47條、第55條、第42條第2 項、第38
條第1 項第1 款，罰金罰鍰提高標準條例第2 條，現行法規所定
貨幣單位折算新臺幣條例第2 條，判決如主文。
本案經檢察官陳孟黎到庭執行職務。
中    華    民    國    95    年    1     月    27    日
                  刑事第十一庭審判長法  官  徐蘭萍
                                    法  官  林漢強
                                    法  官  林淑婷
以上正本證明與原本無異
如不服本判決應於送達後十日內向本院提出上訴狀
                                    書記官  廖貞音
中    華    民    國    95    年    1     月    27    日
附錄本案論罪科刑法條全文：
修正前槍砲彈藥刀械管制條例第十一條：
未經許可，製造、販賣或運輸第四條第一項第一款所稱其他可發
射金屬或子彈具有殺傷力之各式槍砲者，處五年以上有期徒刑，
併科新臺幣一千萬元以下罰金。
未經許可，轉讓、出租或出借前項所列槍砲者，處三年以上十年
以下有期徒刑，併科新臺幣七百萬元以下罰金。
意圖供自己或他人犯罪之用，而犯前二項之罪者，處無期徒刑或
七年以上有期徒刑，併科新臺幣一千萬元以下罰金。
未經許可，持有、寄藏或意圖販賣而陳列第一項所列槍砲者，處
一年以上七年以下有期徒刑，併科新臺幣七百萬元以下罰金。
第一項至第三項之未遂犯罰之。
刑法第349條
收受贓物者，處三年以下有期徒刑、拘役或五百元以下罰金。
搬運、寄藏、故買贓物或為牙保者，處五年以下有期徒刑、拘役
或科或併科一千元以下罰金。
因贓物變得之財物，以贓物論。


司法院資訊處製作；財團法人民間司法改革基金會備份。
